臺灣高等法院刑事判決
110年度上訴字第526號
上  訴  人  臺灣新北地方檢察署檢察官
被      告  羅琴芳



上列上訴人因被告傷害案件，不服臺灣新北地方法院109年度審
訴字第1756號，中華民國109年9月28日第一審判決（起訴案號：
臺灣新北地方檢察署109年度偵字第17593號），提起上訴，本院
判決如下：
    主  文
上訴駁回。
    事  實
一、羅琴芳於民國109年1月10日14時50分許，在其經營之新北市
    ○○區○○街000號「九九歡唱」卡拉OK店內，因不滿陳○○向店
    內員工催討債務而鬧事，竟基於傷害之犯意，毆打陳○○，致
    陳○○之顏面、頸、前胸、兩側手腕、手背均受有抓傷之傷害
    。
二、案經陳○○訴由新北市政府警察局三重分局報請臺灣新北地方
    檢察署檢察官偵查起訴。　
    理  由
壹、證據能力部分：
一、按刑事訴訟法第159條第1項固規定，被告以外之人於審判外
    之言詞或書面陳述，除法律有規定者外，不得作為證據。惟
    同法第159條之5亦明定：「被告以外之人於審判外之陳述，
    雖不符前4 條之規定，而經當事人於審判程序同意作為證據
    ，法院審酌該言詞陳述或書面陳述作成時之情況，認為適當
    者，亦得為證據」、「當事人、代理人或辯護人於法院調查
    證據時，知有刑事訴訟法第159條第1項不得為證據之情形，
    而未於言詞辯論終結前聲明異議者，視為有前項之同意。」
    ，其立法意旨在基於證據資料愈豐富，愈有助於真實發現之
    理念，酌採當事人進行主義之證據處分權原則，並強化言詞
    辯論主義，透過當事人等到庭所為之法庭活動，在使訴訟程
    序順暢進行之要求下，承認傳聞證據於一定條件內，得具證
    據適格，屬於傳聞法則之一環，基本原理在於保障被告之訴
    訟防禦反對詰問權。是若被告對於證據之真正、確實，根本
    不加反對，完全認同者，即無特加保障之必要，不生所謂剝
    奪反對詰問權之問題（最高法院102年度台上字第309號判決
    意旨參照）。經查，本判決下列所引之供述證據，檢察官、
    被告羅琴芳（下稱被告）於本院審理中均未對證據能力表示
    異議（見本院卷第64至65頁），本院審酌該證據作成時之情
    況，並無違法不當或證明力明顯過低之瑕疵，認以之作為證
    據應屬適當，依刑事訴訟法第159條之5規定，有證據能力。
二、至其餘憑以認定被告犯罪事實之本判決下列所引各項非供述
    證據，查無違反法定程序取得之情，依同法第158條之4規定
    反面解釋，俱有證據能力。
貳、實體方面： 
一、上開事實，業據被告於警詢、偵查、原審及本院審理時均坦
    承不諱（見偵查卷第4頁、第15頁反面、原審卷第50頁、第5
    7頁、本院卷第68頁），核與證人即告訴人陳○○於警詢及偵
    查中之指訴相符（見偵查卷第4至5頁、第15頁反面），又告
    訴人因此受有顏面、頸、前胸、兩側手腕、手背抓傷之傷害
    ，有新北市立聯合醫院驗傷診斷證明書在卷可稽（見偵查卷
    第6頁），堪認被告具任意性之自白，確與事實相符。綜上
    所述，事證明確，被告犯行堪予認定，應依法論科。
二、論罪科刑：
  ㈠核被告所為，係犯刑法第277條第1項之傷害罪。
  ㈡被告前因誣告案件，經原審法院以106年度易字第2161號判決
    判處有期徒刑4月確定，於108年2月19日易科罰金執行完畢
    ，有本院被告前案紀錄表在卷可按，是被告前受有期徒刑執
    行完畢，於5年以內故意再犯本案有期徒刑以上之罪，已符
    累犯要件，本應依刑法第47條第1項規定，加重其刑，惟其
    不分情節，基於累犯者有其特別惡性及對刑罰反應力薄弱等
    立法理由，一律加重最低本刑，於不符合刑法第59條所定要
    件之情形下，致生行為人所受之刑罰超過其所應負擔罪責之
    個案，其人身自由因此遭受過苛之侵害部分，對人民受憲法
    第8條保障之人身自由所為限制，不符憲法罪刑相當原則，
    牴觸憲法第23條比例原則。於此範圍內，有關機關應自本解
    釋公布之日起2年內，依本解釋意旨修正之。於修正前，為
    避免發生上述罪刑不相當之情形，法院就該個案應依本解釋
    意旨，裁量是否加重最低本刑（司法院釋字第775號解釋參
    照）。本院審酌被告之前案係誣告案件，與本案所犯傷害犯
    行並無罪質上之關聯，非同類型之犯罪，並考量本案情節、
    被告之主觀惡性、危害程度及罪刑相當原則，不予加重其刑
    ，併此敘明。
三、原審本於同上見解，適用刑法第277條、第41條第1項前段，
    刑法施行法第1條之1第1項之規定，並審酌被告為智識成熟
    之成年人，僅因細故與告訴人發生爭執，不思理性溝通解決
    ，即毆打告訴人，致其受有前揭傷害，所為實屬不該，惟被
    告犯後坦承犯行，態度尚佳，然迄未與告訴人達成和解或獲
    得諒解，兼衡被告個人戶籍資料查詢結果註記為小學畢業之
    教育程度、生活狀況、犯罪動機、目的、手段、告訴人傷勢
    、本案衝突發生原因與經過等一切情狀，量處拘役10日，並
    諭知易科罰金之折算標準。其認事用法尚無不合，量刑亦稱
    妥適。檢察官循告訴人之聲請提起上訴：告訴人年事已高，
    身體難謂強壯，根本不能承受外力大力擊打，遭被告毆打後
    傷痕累累，因而進行療傷復健共9個月，期間無法正常工作
    ，亦造成告訴人及家人之經濟負擔；原審未能慮及告訴人並
    非壯年，身體亦非強健，遭被告毆打成傷，案發至今，被告
    未能向告訴人道歉或賠償，原審量刑過輕，告訴人難以甘服
    等語。惟按量刑之輕重係實體法上賦予法院得為自由裁量之
    事項，倘其已斟酌刑法第57條各款所列情狀，而未逾越法定
    刑度，或濫用其權限，即不得任意指摘為違法。原審判決就
    如何量定被告宣告刑之理由，業已審酌刑法第57條各款情形
    ，予以綜合考量後，在法定刑內科處其刑，並說明論罪科刑
    之各項法律依據，尚難遽指為違法。檢察官指摘原審量刑過
    輕，請求從重量刑，並無可採，復未就其主張另提出積極證
    據以實其說，其上訴為無理由，應予駁回。
據上論斷，應依刑事訴訟法第368條，判決如主文。
本案經檢察官黃正綱偵查起訴，由檢察官黃和村到庭執行職務。
中　　華　　民　　國　　110 　年　　 4　　月　  20　　日
              　  刑事第九庭審判長法　官　潘翠雪
　　　　　　　　　　　　　　　　　法　官  俞秀美
　　　　　　　　　　　　　　　　　法　官  陳俞婷
以上正本證明與原本無異。
如不服本判決，應於收受送達後20日內向本院提出上訴書狀，其
未敘述上訴之理由者並得於提起上訴後20日內向本院補提理由書
（均須按他造當事人之人數附繕本）「切勿逕送上級法院」。
                                  書記官  李文傑
中　　華　　民　　國　　110 　年　　4 　　月　　21　　日
附錄：本案論罪科刑法條全文
中華民國刑法第277條
傷害人之身體或健康者，處5年以下有期徒刑、拘役或50萬元以
下罰金。
犯前項之罪，因而致人於死者，處無期徒刑或7年以上有期徒刑
；致重傷者，處3年以上10年以下有期徒刑。